Inventaris van het archief van de Inspecteurs van het Staatstoezicht op Krankzinnigen en Krankzinnigengestichten, (1818) 1842-1961
Nationaal Archief, Den Haag
Het C-archief is ontstaan bij de komst van de derde inspecteur, de daaraan gepaard gaande herverdeling van taken en de invoering van een territoriale indeling. Zo kreeg inspecteur Pameijer, die met dit archief begon, het westelijk ressort toegewezen. In dit archief werd eenzelfde ordening aangetroffen als in het B-archief namelijk een rubrieksgewijze indeling, waarvan de rubrieken niet altijd scherp waren onderscheiden. In dit archief bevond zich ook het archief van de bijzonder adviseur van de Directeur-Generaal van de Volksgezondheid, prof. dr W.M. van der Scheer, 1949-1955. Dit archief is, gezien het karakter ervan, geplaatst bij de gedeponeerde archieven. Na inspecteur J.H. Pameijer, 1930-1954, is dit archief voortgezet door inspecteur P.J. Piebinga tot 1961.
De totale lengte van het archief bedraagt 34 m1. Het archief is in 1998 overgedragen aan het Algemeen Rijksarchief.
Het archief is krachtens bepalingen van de Archiefwet overgebracht.
De verwerving van het archief
Het archief is krachtens bepalingen van de Archiefwet overgebracht.
Inhoud en structuur van het archief
Inhoud
Gedeponeerde archieven
De volgende gedeponeerde archieven zijn aangetroffen:
Geschiedschrijving van het krankzinnigenwezen, door dr J.H. Schuurmans Stekhoven.
Archief van de bijzondere adviseur van de Directeur-Generaal van de Volksgezondheid, prof. dr W.M. van der Scheer.
Archief van het Comité tot huldiging van dr J.H. Schuurmans Stekhoven.
Archief van het Comité tot huldiging van prof. dr W.M. van der Scheer.
Deze archieven zijn in hoofdstuk 5 van de inventaris ondergebracht, op grond van het feit dat deze archieven bij de inspectie zijn ontstaan of door een inspecteur zijn gevormd.
Jaarverslagen en 'blauwboeken'
Van de series jaarverslagen en 'blauwboeken' (een vragenlijst van de inspectie die jaarlijks beantwoord en ingeleverd moest worden in een blauwe omslag) van de inrichtingen kon veelal niet meer worden vastgesteld door welke inspecteur zij waren ontvangen. Zij zijn daarom niet bij één van de eerdergenoemde archieven opgenomen, maar apart geplaatst in hoofdstuk 6.
Documentatie
In de loop der tijd zijn door de inrichtingen herdenkingswerken uitgegeven en door de inspectie ontvangen. Indien de uitgavendatum binnen de looptijd van de inventaris viel, is het betrokken boekwerk opgenomen in de inventaris als naslagwerk.
Selectie en vernietiging
Van de in deze inventaris beschreven archieven werden stukken voorgedragen voor vernietiging. Tijdens de inventarisatie ging dat om 12 m1 archiefbescheiden. Vernietiging vond plaats aan de hand van de bestaande vernietigingslijst voor archiefbescheiden van het ministerie van Volksgezondheid en Milieuhygiëne van 8 januari 1982, AZ/PAZ 81803 en MMA/AR 216158. Bij het tussenvoegen van het Rosenburg-gedeelte kwam 1 m1 archief in aanmerking voor vernietiging. Bij de inventarisatie ging het om de volgende archiefbescheiden:
Stukken betreffende de verpleging, huisvesting, opname, overplaatsing en ontslag van patiënten in de gestichten en psychiatrische inrichtingen en klinieken. Looptijd: 1919-1961.
Stukken betreffende de vaststelling van de door de gestichten berekende vergoedingen per patiënt per dag (de pleeggelden), alsmede de rijksbijdragen en subsidies. Looptijd: t/m 1961.
Stukken betreffende verzoeken om vrijstelling van betaling van de kosten van onderzoekingen verricht door het Centraal Laboratorium. Looptijd: t/m 1961.
Stukken betreffende het beschikbaar stellen van hoornvliezen door patiënten in de gestichten. Looptijd: t/m 1961.
Toelichting
Ingevolge de wet van 27 april 1884, Stb. 96, werd het toezicht op de krankzinnigen en de gestichten opgedragen aan het Staatstoezicht op Krankzinnigen en Krankzinnigengestichten. De inspecteurs werd dan ook bij deze aangelegenheden om advies gevraagd, hetgeen een navenante correspondentie heeft opgeleverd. Bij advisering over niet-rijkspatiënten werd rechtstreeks geschreven met Burgemeester en Wethouders. Werden de patiënten voor rijksrekening verpleegd of opgenomen in een rijkskrankzinnigengesticht, dan liep de correspondentie via de Minister van Binnenlandse Zaken. Gezien de aard van de stukken kunnen hieraan nauwelijks historische belangen noch enig recht of bewijs aan ontleend worden.
Bij de tweede vernietigingsronde kwamen de volgende archiefstukken in aanmerking voor vernietiging:
Kennisgevingen van inbewaringstelling op gezag van de burgemeester op grond van de Krankzinnigenwet 1884, art. 14.
Geneeskundige verslagen, 1905.
Bouwtekeningen en plattegronden Willem Arntz-huis te Utrecht, 1909.
Stukken betreffende de totstandkoming van een historisch geschrift over de geschiedenis van het krankzinnigenwezen, 1912.
Opgaven van buiten de gestichten verpleegden (gezinsverpleging), 1903-1913 en 1927-1932.
Mutatielijsten van gestichten in noord-en zuid-holland, 1930 en 1931.
Geneeskundige verklaringen op grond van art. 21 Krankzinnigenwet 1884 1931, 1932.
Basisgegevens statistiek, 1903-1914.
Patronaat, 1903-1913.
Patiëntenkaarten van de inrichtingen.
Toelichting
Ingevolge art. 14 van de krankzinnigenwet moet de burgemeester van iedere inbewaringstelling binnen vierentwintig uur kennis geven aan de officier van justitie en de geneeskundige inspecteur voor de geestelijke volksgezondheid.
Deze patiëntenverslagen zijn de inspecteur terkennisneming toegezonden. Er staan privacygevoelige gegevens in en de verslagen hebben geen historische waarde. De essentiële gegevens zijn verwerkt in het inspectie-aarverslag.
Spreekt voor zich.
Dit is basismateriaal voor het boek van dr J.H. Schuurmans Stekhoven, Ontwikkeling van het krankzinnigenwezen in Nederland 1813-1914.
Zie het besluit van 4 mei 1923, Stb. 185, tot nadere vaststelling van bepalingen voor de gezinsverpleging van krankzinnigen.
Mutaties (weekstaten) van de samenstelling van de bevolking in aangewezen inrichtingen. Deze categorie houdt verband met de toezichthoudende taak van de inspectie.
Krankzinnigenwet, art. 21 zie de tekst van dit artikel. De materie is voor zover noodzakelijk verwerkt in jaarverslagen.
Spreekt voor zich.
Het doel van het patronaat was (geldelijke) ondersteuning van uit de gestichten ontslagen patiënten om zo terugkeer in de maatschappij te vergemakkelijken. De informatie is verwerkt in de inspectie-jaarverslagen.
Deze kaarten komen niet voor blijvende bewaring in aanmerking.
Het totaal van deze vernietigingsronde bedraagt 36 m1.
Aanwijzingen voor de gebruiker
Openbaarheidsbeperkingen
Deels openbaar, deels beperkt openbaar (A).
Materiële beperkingen
Het archief kent geen beperkingen voor het raadplegen van stukken als gevolg van slechte materiële staat
Aanvraaginstructie
Openbare archiefstukken kunnen online worden aangevraagd en gereserveerd. U kunt dit ook via de terminals in de studiezaal van het Nationaal Archief doen. Om te kunnen reserveren dient u de volgende stappen te volgen:
U maakt een profiel aan op www.gahetna.nl, en logt vervolgens in
Via de archiefinventaris (alleen de beschrijvingen met rode nummers) selecteert u het gewenste archiefstuk door op de knop 'Reserveren' te klikken
In het volgende scherm geeft u aan op welke dag u het archiefstuk wilt inzien
Indien u zich bevindt in de studiezaal en een tafelnummer heeft ontvangen kunt u dit nummer vermelden. Als u geen tafelnummer heeft kunt u tafelnummer 777 laten staan
Vervolgens bevestigt u uw reservering door deze te versturen.
Verwant materiaal
Beschikbaarheid van kopieën
Inventarisnummers van dit archief zijn niet in kopievorm beschikbaar
Publicaties
Literatuurlijst
Deventer Szn J. van, Krankzinnigenverpleging in de eerste helft der vorige eeuw (Amsterdam 1901).
Esch P. van der, Schroeder van der Kolk. Proefschrift (Amsterdam 1954).
Esch P. van der, 'Uit de geschiedenis der inspectie', Maandblad voor de Geestelijke Volksgezondheid 9 (1962) 325-333.
Esch P. van der, Geschiedenis van het Staatstoezicht op Krankzinnigen I, II en III (Leidschendam, deel I en II 1975, deel III 1980).
Feith C.J., Ramaer J.N., Hubrecht P.F., Verslag betreffende eenige krankzinnigengestichten en het daaraan verbonden landbouwbedrijf ('s-Gravenhage 1872).
Geuns H.J.M. Het staatstoezicht op de krankzinnigen (Leiden 1888).
Honert J. van den, Geschiedenis en beginselen der Nederlandse wetgeving betrekkelijk de gestichten voor krankzinnigen... (Amsterdam 1841).
Koyen M.H., Gezinsverpleging van geesteszieken te Gheel tot einde 18e eeuw (Gheel 1973).
Querido A., Een eeuw staatstoezicht op de volksgezondheid ('s-Gravenhage 1965).
Querido A., Krankzinnigenrecht (Haarlem 1939).
Schneevoogt G.E.V., Bedenkingen tegen de scheiding van geneeskundige gestichten en bewaarplaatsen voor krankzinnigen bij Wetsontwerp 1840 (Amsterdam 1841).
Schut J., Van dolhuys tot psychiatrisch centrum. Ontwikkeling en functie (Haarlem 1970).
Schuurmans Stekhoven J.H., Ontwikkeling van het krankzinnigenwezen in Nederland 1813-1914 ('s-Gravenhage 1922).
Verslagen over den staat der gestichten voor krankzinnigen en toelichtende opmerkingen nopens de daarbij gevoegde statistieke tabellen betrekkelijk de bevolking dezelve. Ministerie van Binnenlandse Zaken ('s-Gravenhage 1849-1938).
Vijselaar J. (ed.), Honderd jaar krankzinnigheid. Geschiedenis van de Krankzinnigenwetgeving in Nederland. Verslag van het symposium op 13 april 1984 te Zeist. NcGv-reeks 70 (Utrecht 1985).
Beschrijving van de series en archiefbestanddelen
- Het gezamenlijk en het algemeen archief, 1842-1961, 1.
  - Algemeen, 1.1
    - Ingekomen en minuten van uitgaande stukken, chronologisch geordend op agendanummer, 1842-1884; 1-43; 43 pakken
      De stukken zijn toegankelijk met behulp van agenda's en indices, zie de inventarisnummers 141-166. In de pakken en omslagen zijn lijsten van ontbrekende nummers aanwezig.
      - 1842, maart - december, briefnummers 1 - 9, 1
      - 1843, nrs 10 - 52, 2
      - 1844, nrs 53 - 86, 3
      - 1845, nrs 87 - 135, 4
      - 1846, nrs 136 - 179, 5
      - 1847, nrs 180 - 208, 6
      - 1848, nrs 209 - 231, 7
      - 1849, nrs 232 - 279, 8
      - 1850, nrs 280 - 316, 9
      - 1851, nrs 317 - 351, 10
      - 1852, nrs 352 - 395, 11
      - 1853, nrs 396 - 449, 12
      - 1854, nrs 450 - 500, 13
      - 1855, nrs 501 - 539, 14
      - 1856, nrs 541 - 595, 15
      - 1857, nrs 596 - 645, 16
      - 1858, nrs 645A- 701, 17
      - 1859, nrs 702 - 735, 18
      - 1860, nrs 736 - 766, 19
      - 1861, nrs 767 - 809, 20
      - 1862, nrs 810 - 851, 21
      - 1863, nrs 852 - 883, 22
      - 1864, nrs 884 - 942, 23
      - 1865, nrs 943 - 1000, 24
      - 1866, nrs 1001 - 1070, 25
      - 1867, nrs 1071 - 1121, 26
      - 1868, nrs 1122 - 1181, 27
      - 1869, nrs 1182 - 1236, 28
      - 1870, nrs 1237 - 1295, 29
      - 1871, nrs 1296 - 1342, 30
      - 1872, nrs 1343 - 1378, 31
      - 1873, nrs 1379 - 1427A, 32
      - 1874, nrs 1428 - 1483, 33
      - 1875, nrs 1484 - 1535, 34
      - 1876, nrs 1536 - 1563, 35
      - 1877, nrs 1564 - 1596, 36
      - 1878, nrs 1597 - 1626, 37
      - 1879, nrs 1627 - 1644, 38
      - 1880, nrs 1645 - 1661, 39
      - 1881, nrs 1662 - 1682, 40
      - 1882, nrs 1683 - 1701, 41
      - 1883, nrs 1702 - 1723, 42
      - 1884, januari - september, nrs 1724 - 1740, 43
    - Ingekomen stukken, 1884-1889; 44-49; 6 omslagen
      - 1884, oktober - december, nrs 1 - 54, 44
      - 1885, nrs 55 - 240, 45
      - 1886, nrs 241 - 439, 46
      - 1887, nrs 440 - 587, 47
      - 1888, nrs 588 - 899, 48
      - 1889, nrs 900 - 1451, 49
    - Minuten van uitgaande stukken, oktober 1884-1889; 50-55; 6 omslagen
      - 1884, oktober - december, nrs 1 - 33, 50
      - 1885, nrs 34 - 154, 51
      - 1886, nrs 155 - 267, 52
      - 1887, nrs 268 - 362, 53
      - 1888, nrs 363 - 582, 54
      - 1889, nrs 1 - 529, 55
    - Ingekomen en minuten van uitgaande stukken, 1890-1897; 56-63; 8 omslagen
      - 1890, nrs 1 - 532, 56
      - 1891, nrs 1 - 1015, 57
      - 1892, nrs 1 - 1106, 58
      - 1893, nrs 278 - 1249, 59
      - 1894, nrs 1 - 1315, 60
      - 1895, nrs 1 - 1284, 61
      - 1896, nrs 1 - 1265, 62
      - 1897, nrs 1 - 1231, 63
    - Ingekomen en minuten van uitgaande stukken, geordend per rubriek, 1898-1909; 64-104; 42 pakken
      Het betreft de volgende rubrieken:
      A Correspondentie per inrichting
      B Oprichting van gestichten
      C De Wet
      D Diversa
      De stukken zijn toegankelijk met behulp van agenda's en een index, zie de inventarisnummers 142-166. De ingekomen en minuten van uitgaande stukken over het jaar 1910 zijn bij het A-archief geplaatst (inv.nrs 297-300).
      - 1898, 64
      - 1899, 65
      - 1900, 66
      - 1901, 67
      - 1902, 68
      - 1903, Rubriek A: Inrichtingen in de plaatsen A-Ma, 69
      - 1903, Rubriek A: Medemblik, 70
      - 1903, Rubriek A: O-Z, 71
      - 1903, Rubrieken B, C en D., 72
      - 1904, Rubriek A: Inrichtingen in de plaatsen A-H, 73
      - 1904, Rubriek A: L-M, 74
      - 1904, Rubriek A: O-Z, 75
      - 1904, Rubrieken B, C en D., 76
      - 1905, Rubriek A: Inrichtingen in de plaatsen A-Go, 77
      - 1905, Rubriek A: Gr-M, 78
      - 1905, Rubriek A: O-Z, en rubriek B, 79
      - 1905, Rubrieken C en D., 80
      - 1906, Rubriek A: Inrichtingen in de plaatsen A-E, 81
      - 1906, Rubriek A: F-Medemblik (januari en februari), 82
      - 1906, Rubriek A: Medemblik (maart-december), 83
      - 1906, Rubriek A: O-Z, Examens te Medemblik en Grave, 84
      - 1906, Rubrieken B, C en D., 85
      - 1907, Rubriek A: Inrichtingen in de plaatsen A-F, 86
      - 1907, Rubriek A: G-H, 87
      - 1907, Rubriek A: Medemblik, 88
      - 1907, Rubriek A: L-Z, 89
      - 1907, Rubrieken B en D, 90
      - 1907, Rubriek C., 91
      - 1908, Rubriek A: Inrichtingen in de plaatsen A-E, 92
      - 1908, Rubriek A: F-Ma, 93
      - 1908, Rubriek A: Medemblik, 94
      - 1908, Rubriek A: O-Ve, 95
      - 1908, Rubriek A: Vu-Z, 96
      - 1908, Rubrieken B en D, 97
      - 1908, Rubriek C., 98
      - 1909, Rubriek A: Inrichtingen in de plaatsen A-De, 99
      - 1909, Rubriek A: Do-Ma, 100
      - 1909, Rubriek A: Medemblik, 101
      - 1909, Rubriek A: O-Z, 102
      - 1909, Rubrieken B en C, 103
      - 1909, Rubriek D., 104
    - Ingekomen en minuten van uitgaande stukken, chronologisch geordend, 1918-1929; 105-115, 3081; 4 pakken en 8 omslagen
      Deze stukken zijn niet nader toegankelijk.
      - 1918, 3081
      - 1919, 105
      - 1920, 106
      - 1921, 107
      - 1922, 108
      - 1923, 109
      - 1924, 110
      - 1925, 111
      - 1926, 112
      - 1927, 113
      - 1928, 114
      - 1929, 115
    - Ingekomen en minuten van uitgaande stukken, chronologisch geordend, 1930-1954; 116-140; 10 omslagen en 15 pakken
      Deze stukken zijn toegankelijk met behulp van de agenda's en index (1930-1954), zie inventarisnummers 167-172.
      - 1930, 116
      - 1931, 117
      - 1932, 118
      - 1933, 119
      - 1934, 120
      - 1935, 121
      - 1936, 122
      - 1937, 123
      - 1938, 124
      - 1939, 125
      - 1940, 126
      - 1941, 127
      - 1942, 128
      - 1943, 129
      - 1944, 130
      - 1945, 131
      - 1946, 132
      - 1947, 133
      - 1948, 134
      - 1949, 135
      - 1950, 136
      - 1951, 137
      - 1952, 138
      - 1953, 139
      - 1954, 140
    - Agenda van ingekomen en minuten van uitgaande stukken, met index en klapper over de periode 1842 maart - 1884 september, 1842-1884; 141; 1 deel
      De index over de jaren 1874 - 1884 is vervaardigd door de inventarisator W. Veerman in 1971.
    - Agenda's van ingekomen en minuten van uitgaande stukken, 1884 oktober - 1909; 142-162; 21 delen
      Vanaf 1898 krijgt geleidelijk een rubrieksmatige ordening van de archiefbescheiden vorm.
      - 1884 oktober - 1889, 142
      - 1890-1891, 143
      - 1892, 144
      - 1893, 145
      - 1894, 146
      - 1895, 147
      - 1896, 148
      - 1897, 149
      - 1898, 150
      - 1899, 151
      - 1900, 152
      - 1901, 153
      - 1902, 154
      - 1903, 155
      - 1904, 156
      - 1905, 157
      - 1906, 158
      - 1907, 159
      - 1908, januari - juni, 160
      - 1908, juli - december, 161
      - 1909, 162
    - Indices op de agenda's, 1884 oktober - 1900; 163-166; 4 delen
      - 1884 oktober-1885 december, 163
      - 1891-1894, 165
      - 1886, 164
      - 1896-1900, 166
    - Agenda's van het algemeen archief, 1930-1956; 167-171; 5 delen
      - 1930, nr 1-1935, nr 6, 167
      - 1935, nr 7-1938, nr 77, 168
      - 1938, nr 78-1950, nr 47, 169
      - 1950, nr 48-1954, nr 11, 170
      - 1955, nr 1-1956, nr 1, 171
    - Index op de algemene agenda, 1930-1953; 172; 1 deel
    - Notulen van de vergaderingen van de inspecteurs van het staatstoezicht op krankzinnigen en krankzinnigengestichten met de Minister van Binnenlandse Zaken, met bijbehorende correspondentie, 1938; 173; 1 omslag
    - Ontwerpagenda's van de vergaderingen van de inspecteurs, met bijlagen en aantekeningen, 1939-1941; 174; 1 omslag
    - Stukken betreffende de naamsverandering, de (re)organisatie en de opneming van de inspectie in het staatstoezicht op de volksgezondheid, 1953-1961; 175; 1 omslag
    - Agenda's en notulen van de besprekingen van de inspectie met de directeur-generaal en de directeur van de volksgezondheid, 1951-1953, 1955-1959; 176; 1 omslag
    - Agenda's en notulen van de vergaderingen met alle geneesheren-directeur van de psychiatrische inrichtingen en inrichtingen voor zwakzinnigen, 1957-1960; 177; 1 omslag
    - Jaarverslagen van het Staatstoezicht op Krankzinnigengestichten, 1844-1936; 178-203; 23 delen, 2 omslagen en 1 pak
      Jaarverslag 1848 is in manuscript aanwezig in het archief van het Min. van Binnenlandse Zaken, 7e afdeling Armwezen, Exh. 19 februari 1850, nr 74. Vanaf 1936 zijn geen jaarverslagen meer vervaardigd.
      - 1844-1846, gedrukt 1848, 178
      - 1847, gedrukt 1849, 179
      - 1849-1850, gedrukt 1852, 180
      - 1854-1856, gedrukt 1858, 181
      - 1857-1859, gedrukt 1861, 182
      - 1860-1863, gedrukt 1865, 183
      - 1864-1868, gedrukt 1871, 184
      - 1869-1874, gedrukt 1878, 185
      - 1875-1877, gedrukt 1887, 186
      - 1878-1881, gedrukt 1890, 187
      - 1882-1884, gedrukt 1891, 188
      - 1885-1887, gedrukt 1892, 189
      - 1888-1890, gedrukt 1893, 190
      - 1891-1893, gedrukt 1895, 191
      - 1894-1896, gedrukt 1898, 192
      - 1897-1899, gedrukt 1901, 193
      - 1900-1902, gedrukt 1907, 194
      - 1903-1908, gedrukt 1912, 195
      - 1909-1911, gedrukt 1913, 196
      - 1912, gedrukt 1914, 197
      - 1913, gedrukt 1914, 198
      - 1914, gedrukt 1916, 199
      - 1915-1929, gedrukt 1932, 200
      - 1930, gedrukt 1932, 201
      - 1931, gedrukt 1933, 202
      - 1932-1936, gedrukt 1938, 203
  - Bijzonder, 1.2
    - Taak, 1.2.1
      - Stukken betreffende onderzoekingen op geneeskundig gebied in Amsterdam door Dr C.J. Nieuwenhuys over de jaren 1816-1820, getypt., z.j; 3082; 1 omslag
      - Afschrift van het KB van 11 april 1818, nr 62, betreffende de aan de inrichting van krankzinnigengestichten te stellen eisen, met afschriften van hieruit voortvloeiende circulaires van de Minister van Binnenlandse Zaken en Waterstaat aan de Colleges van Gedeputeerde Staten., 1818 - 1823; 204; 2 katernen
      - Wet van 29 mei 1841, (Stb. 20), houdende bepalingen betreffende de krankzinnigengestichten en hun patiënten, met het Besluit van Gedeputeerde Staten van 5 oktober 1841, Staatsblad 41, en de provinciale uitvoeringsbesluiten van Gelderland., 1841-1882; 205; 1 band, 2 katernen en 1 stuk
      - Brief van prof. dr J.L.C. Schroeder van der Kolk ingekomen bij C.J. Feith betreffende de wettelijke maatregelen, welke zouden kunnen worden gebruikt tegen clandestiene krankzinnigengestichten, met bijlage., 1843 - 1844; 206; 2 stukken
        Zie ook de brieven nr 54 van 6 januari en nr 62 van 5 maart 1844
      - Overdrukken van de Staatsbladen nr 96 en 110 inzake de Krankzinnigenwet van 27 april 1884 en het KB tot vaststelling van modelregisters voor de krankzinnigengestichten, alsmede uitvoeringsbesluiten van de provincies Gelderland en Drenthe., 1884-1906; 207; 1 omslag
      - Stukken betreffende de wijziging van de Wet van 27 april 1884 tot regeling van het staatstoezicht op krankzinnigen, 1901-1907, 1925-1929; 3083; 1 omslag
      - Stukken betreffende de organisatie van de gezinsverpleging, 1903-1905; 208; 1 omslag
      - Stukken betreffende het functioneren van de geneesheer-directeur van de Rijks Psychiatrische Inrichting te Grave, 1956-1959; 209; 1 omslag
        Openbaarheid beperkt tot 01-01-2035
      - Concept-verslag van een door C.J. Feith afgelegd inspectiebezoek aan het krankzinnigengesticht Het Buitengasthuis te Haarlem, 1838; 210; 1 omslag
      - Uittreksels uit inspectierapporten betreffende de situaties in diverse krankzinnigengestichten en bewaarplaatsen, 1843-1848; 211-212; 2 omslagen
        - Gestichten te Amsterdam, Delft, Deventer, Dordrecht, 's-Gravenhage, 's-Hertogenbosch, Maastricht, Rotterdam, Utrecht en Zutphen., 211
        - Krankzinnigenbewaarplaatsen te Amsterdam, Boekel, Delft, Haarlem, 's-Hertogenbosch, Nijmegen, Roden en Vleuten., 212
      - Aantekeningen, tijdens inspectiebezoeken gemaakt, door de inspecteurs Feith en Schroeder van der Kolk over de gestichten en/of bewaarplaatsen te Amsterdam, Beverwijk, Bloemendaal, Boekel, Delft, Deventer, Dordrecht, Franeker, 's-Gravenhage, Grubbenvorst, Haarlem, 's-Hertogenbosch, Maastricht, Nijmegen, Roden, Rotterdam, Utrecht en Zutphen, 1847-1859; 213-223; 9 omslagen en 2 katernen
        - 1847, 213
        - 1851, 214
        - 1851, 215
        - 1852, 216
        - 1853, 217
        - 1854, 218
        - 1855, 219
        - 1856, 220
        - 1857, 221
        - 1858, 222
        - 1859, 223
      - Aantekeningen van bezoeken van de inspecteurs aan krankzinnigengestichten, 1919-1926, 1929-1931; 224; 1 pak
      - Verslag van een bezoek van de inspecteurs aan de Rijkskolonie te Geel, 1858-1864, 1953; 225; 1 omslag
    - Toezicht op de materiële voorzieningen, 1.2.2
      - Advisering bij oprichting en erkenning van gestichten, 1.2.2.1
        - Samenvatting uit rapporten verschenen in de jaren 1826, 1827, 1829 en 1830 betreffende een ontwerp voor een op te richten gesticht, z.j; 226; 1 katern
        - Aantekeningen betreffende de motivatie tot de erkenning van het Nederlands Israëlitisch Ziekenhuis te Amsterdam en de bewaarplaats te Zutphen als geneeskundige gestichten, met briefwisseling hieromtrent tussen de inspecteurs Feith en Schroeder van der Kolk, 1842; 227; 1 omslag
          Zie ook inv.nr. 2, brief nr. 22 van 22 mei 1843.
        - Conceptbrief van de inspecteurs aan J.N. Ramaer, directeur gesticht te Zutphen betreffende diens meningsverschil met het bestuur en plan tot oprichting van een Maison de Santé voor gegoede krankzinnigen, 1857; 228; 1 omslag
        - Aantekeningen betreffende de motivatie tot de erkenning van het Buitengasthuis te Amsterdam als bewaarplaats, ca 1843; 229; 3 stukken
          Zie ook inv.nr 2, briefnr 19 van 6 mei 1843.
      - Advisering bij bouw en verbouw, 1.2.2.2
        - Stukken betreffende een circulaire van het Ministerie van Binnenlandse Zaken uit het jaar 1838, waarin de Colleges van Gedeputeerde Staten wordt verzocht medewerking te verlenen aan het verbeteren van krankzinnigeninrichtingen, met aantekeningen bevattende plannen voor eventueel aan te brengen verbeteringen, ca 1838; 230; 2 katernen en 2 stukken
        - Aantekeningen betreffende de houding van de besturen der krankzinnigengestichten te Delft, Dordrecht, Gorinchem, 's-Gravenhage, Leiden, Rotterdam en Schiedam ten opzichte van het aanpassen van deze tehuizen aan de bij de Wet gestelde eisen, ca 1842; 231; 3 stukken
        - Stukken betreffende uitbreiding van het krankzinnigengesticht voor Israëlieten te Amsterdam, door aankoop van een belendend perceel, 1843; 232; 1 omslag